Inventaris van het archief van de Nederlandse Vertegenwoordiging in Ecuador (Quito), 1947-1954
Nationaal Archief, Den Haag
- PROTOCOL, C.
  - Decoratie-Bryh (261.2). Stukken betreffende de benoeming van H. Bryhn, oud-consul van Nederland in Quito, tot ridder in de orde van Oranje Nassau., 1951; 23
  - Uitwisseling decoraties (261.2;262.1). Stukken betreffende de wederzijdse decoratieverlening door Ecuador en Nederland naar aanleiding van het bezoek van prins Bernhard aan Zuid-Amerika., 1952-1953; 24
  - Retournering decoraties (26). Uitgaande brief aan de ambassade in Bogota betreffende de terugzandign naar Nederland van via de britse ambassade in Ecuador geretourneerde versierselen., 1953; 25
  - Verjaardag Koningin (271.1). Verslagen betreffende de viering van de verjaardagen van respectievelijk Koningin Wilhelmina en Koningin Juliana., 1947-1954; 26
  - Koningin Juliana- troonopvolging (271.4). Stukken betreffende de viering in Ecuador van de troonbestijging door Koningin Juliana., 1948; 27
  - Prins Bernhard - reis naar Zuid-Amerika (272). Stukken betreffende het bezoek van prins Bernhard aan Ecuador., 1952-1953; 28
    Openbaarheid beperkt tot 1 januari 2029
- JURIDISCHE AANGELEGENHEDEN, D.
  - Territoriale wateren (31;311;912). Stukken betreffende de 'conventie van Santiago de chile' en het hieruit voortvloeiende conflict met de Argentijn A.S. Onassis., 1951-1954; 29
  - Ontvijanding (313.121; 313.122; 31;334.0; 313.22). Stukken betreffende verzoeken om bemiddeling bij de vrijgave van in Nederland uitstaand vermogen., 1948-1952; 30
    nader toegankelijk via de index.
  - Permanent hof van arbitrage (316.2). stukken betreffende de afbetaling door Ecuador van een schuld aan het permanente Hof van arbitrage., 1951; 31
  - Arbitrage - clausule: Ecuador (316.2). Stukken betreffende een internationaal protest tegen decreet 468, inzake de invoeren uitvoervergunningen van Ecuador, waarbij wordt bepaald, dat geschillen moeten worden voorgelegd aan de 'inter-amerikaanse handels-arbitrage commissie'., 1949-1950; 32
  - Diplomatieke voorrechten (317.1). Stukken betreffende de in Ecuador verleende diplomatieke prerogatieven en immuniteiten., 1947-1954; 33
  - Consulaire bevoegdheden (317.1). Stukken betreffende de consulaire bevoegdheden van de posten te Quito en Guayaquil., 1949-1954; 34
  - Nationaliteit (321.210.4;321.213). Stukken betreffende de naturalisatie van Nederlanders tot Ecuadorianen., 1948-1953; 35
  - Gevangeniswezen - Ecuador (322.4). Stukken betreffende de verwerving van documentatiemateriaal over het gevangeniswezen in Ecuador., 1949; 36
  - Nalatenschappen (334.0;413.02). Stukken betreffende de regeling van de nalatenschappen van met name genoemde personen. Het dossier betreffend A.J. Buijs is te vinden in het archief van Quito, betreffende de periode 1965-1974., 1946-1953; 37
  - Octrooien (335.611). Stukken betreffende individuele aanvragen van octrooien in Ecuador en betreffende naar aanleiding van een vraag ontstane moeilijkheden., 1947-1954; 38
- OPENBARE ORDE, E.
  - Inlichtingen over personen (103). Stukken betreffende de heer A.A. Reyre, oud-consul der Nederlanden te Guyaquil., 1948; 39
    Openbaarheid beperkt tot 1 januari 2024
  - Nederlandse kolonie - Ecuador (751 ;413). Stukken betreffende de grootte en samenstelling van de Nederlandse kolonie in Ecuador., 1950-1954; 40
  - Reizen in de oriente (413.101). Verslag door G. Sykkens van zijn tocht over land van Quito naar Iquitos in Peru, ongedateerd, gezien de plaats van de brief in het oude dossier, dat verder is vernietigd, kon de brief gedateerd worden op 1953., 41
- OPENBARE GEZONDHEIDSZORG, OPENBARE VEILIGHEID, VOLKSHUISVESTING EN DIERENHYGIËNE, F.
  - Bestrijding van besmettelijke ziektes bij mensen (431). Stukken betreffende de signalering en bestrijding van een geval met builenpest in Ecuador., 1954; 42
  - Bestrijding van dierenziektes (431;434;614.3). Stukken betreffende de invoer in Ecuador vanuit Nederland van vaccins tegen dierenziektes., 1950-1953; 43
- VERKEER EN VERVOER, G.
  - Scheepvaart (553). Stukken betreffende de door Ecuador gevoerde scheepvaartpolitiek., 1953-1954; 44
  - Burgerluchtvaart (5540). Stukken betreffende de ontwikkeling van de burgerluchtvaart in Ecuador., 1954; 45
  - KLM (554). Stukken betreffende de vestiging van een KLM-dienst op Ecuador., 1947-1953; 46
  - Luchtvaartovereenkomst; Ecuador-Nederland (554;270.2). Stukken betreffende de voorbereiding en de sluiting van een luchtvaartovereenkomst tussen Nederland en Ecuador., 1953-1954; 47
- ECONOMIE, H.
  - Staatsleningen - Ecuador (611;612.0). Stukken betreffende in het verleden en het heden aan Ecuador verstrekte geldleningen., 1950-1954; 48
  - Lonen, salarissen en belastingen in Ecuador (612.0; 612.2). Stukken betrefffende de Ecuaodriaanse wetgeving inzake lonen, salarissen en belastingen., 1951; 49
  - Economische Unie (912). Stukken betreffende de aansluiting van Ecuador bij de economische Unie tussen Argentinië en Chili., 1953; 50
  - Economische betrekkingen: Ecuador-Nederland (613.211.41; 317.1; 613.211.411; 613.211.412). Stukken betreffende de onderhandelingen tussen Ecuador en Nederland over een Handels- en scheepvaartverdrag en een meest begunstigingsakkoord., 1952-1954; 51
  - Economische betrekkingen; Ecuador - West-Europa (601.1). Uitgaande brief inzake het voorgenomen semi-officiële bezoek van de heer Carlos Chacon M. aan Europa ter verkenning van de markt voor Ecuadoriaanse produkten., 1948; 52
  - Economische betrekkingen: Ecuador - Oostbloklanden (610.300). Stukken betreffende de handelsrelaties tussen Ecuador en de landen van het Warschaupact., 1951-1954; 53
  - Economische betrekkingen: Ecuador-overige landen (613.412; 613.211.412). Stukken betreffende de bilaterale handelsovereenkomsten en betalingsakkoorden, waarover door Ecuador met de overige landen is onderhandeld., 1949-1954; 54
    de namen van de betrokken landen zijn opgenomen in de index,
  - Economische betrekkingen: Nederland Verenigde Staten (613.211.4120). Stukken betreffende de voor- en nadelen van het door de Verenigde Staten aan Nederland aangeboden 'verdrag van vriendschap, handel en scheepvaart' in vergelijking met in dezelfde geest gesloten verdragen bestaande tussen de verenigde Staten en Ecuador., 1949; 55
  - In- en uitvoerbepalingen (611;611.442;600;611.7). Stukken betreffende de Ecuadoriaanse in- en uitvoerbepalingen, zowel voor het goederen- als voor het geldverkeer., 1947-1953; 56
  - Handelsbetrekkingen Nederland -Ecuador (611.7). Brief van de vice-consul te Quito aan de Nederlandse gezant te Bogota, betreffende de wijze waarop in Ecuador handelskontakten moeten worden gelegd., 1951; 57
  - Handelsbemiddeling (313.122). Stukken betreffende de bemiddeling bij het leggen van handelskontakten met firma's, die gedurende de oorlog op de zwarte lijst stonden; met retroacta uit 1946., 1947; 58
  - Handelsvorderingen - v.b. (322;413.132). Stukken betreffende de invordering van de schuld van de heer C.E. Riedel aan de Firma Prom & co., 1949-1950; 59
  - Pootaardappelen (614.1). Verslag van de landbouwattaché verbonden aan het nederlands gezantschap in Bogota, betreffende zijn onderzoek in Ecuador naar de afzetmogelijkheden voor Nederlandse pootaardappelen., 1954; 60
  - Vee-import (614.3). Stukken betreffende de invoer van Nederlands stamboekvee in Ecuador., 1949-1954; 61
  - Petroleumwinning(614.51). Stukken betreffende een gemeenschappelijke concessie voor Shell en Standard Oil in Ecuador., 1948; 62
- MIGRATIE, I.
  - Migratie (65;650). Stukken betreffende de immigratie-wetgeving van Ecuador en de daadwerkelijke vestigingsmogelijkheden aldaar voor nederlandsers., 1947-1954; 63
- SOCIALE AANGELEGENHEDEN, J.
  - Aardbevingsramp Ecuador (712). Stukken betreffende de surinaamse schenking aan Ecuador naar aanleiding van de aardbevingsramp aldaar., 1949; 64
  - Nederlandse militairen in Indonesië (725). Stukken betreffende de collecte voor de Nederlandse militairen in Indonesië, gehouden onder de leden van de Nederlandse kolonie in Quito., 1949-1950; 65
  - Waternoodsramp - Nederland (712;75). Stukken betreffende de in Ecuador gehouden inzamelingsaktie naar aanleiding van de watersnoodramp in Nederland., 1953; 66
  - Nederlands-indische pensioenen (731.6). Stukken betreffende de pensioenaanvrage van E.B. Robinson, weduwe van Cornelis Bokhorst., 1948; 67
- CULTURELE AANGELEGENHEDEN EN VOORLICHTING, K.
  - Erkenning diploma's (812.02). Stukken betreffende de erkenning van nederlandse diploma's in Ecuador., 1950; 63
  - Onderwijscongres (812). Verslag van het 2e inter-iberoamerikaanse onderwijscongres, gehouden te Quito., 1954; 68
  - Ecuador - opleiding voor personeel van de buitenlandse dienst (139). Verslag over de in Ecuador gevoelde noodzaak tot de instelling van een opleiding voor personeel van de Ecuadoriaanse buitenlandse dienst., 1949; 69
  - Ecuadoriaanse heiligen (817.22). Correspondentie betreffende 'Santa Mariana de Jesus'., 1950; 70
  - Galapagos-eilanden (--). Stukken betreffende de op de Galapagos-eilanden voorkomende flamingo-soorten., 1952; 71
- STAATKUNDE, L.
  - Binnenlandse Staatkunde (911;911.23;912.2;217.4). Stukken betreffende de politieke en economische ontwikkelingen in Ecuador., 1947-1954; 72
  - Diplomatieke en politieke betrekkingen: Ecuador-Peru (912;912.13). Stukken betreffende de grensconflicten tussen Ecuador en Peru en de daaruit voortvloeiende gevolgen voor de diplomatieke en politieke verhoudingen., 1950-1954; 73
  - Diplomatieke betrekkignen: Ecuador-Nederland (912.11;28;912;281). Stukken betreffende de vestiging en status en status van de Ecuadoriaanse Diplomatieke post in s'-gravenhage., 1947-1954; 74
  - Politieke betrekkingen: Ecuador-Nederland (103). Verslag van het afschiedsbezoek van C.H.J. Schuller tot Peursum bij de Ecuadoriaanse minister van buitenlandse zaken., 1950; 75
  - Diplomatieke betrekkingen: Ecuador-overige landen (912.0;912.21;999.21). Stukken betreffende de diplomatieke betrekkingen tussen Ecuador en de overige landen., 1949-1954; 76
    De namen van de betrokken landen zijn opgenomen in de index.
  - Politieke betrekkingen: Ecuador-overige landen (912;912.2;911). Stukken betreffende de politieke betrekkingen tussen Ecuador en de overige landen., 1948-1954; 77
  - Inter-amerikaanse conferenties (913.411.1;999). Stukken betreffende de Ecuadoriaanse deelname aan de inter-amerikaanse conferenties., 1948-1954; 78
- LANDVERDEDIGING, M.
  - Militaire verdragen (921). Stukken betreffende het akkoord nopens militaire bijstand, gesloten tussen de Verenigde Staten en Ecuador., 1952; 79
  - Overvliegen militaire voertuigen (554). Stukken betreffende het Ecuadoriaanse plan om Suriname te overvliegen., 1954; 80
- INTERNATIONALE ORGANISATIES, N.
  - IMCO (995). Stukken betreffende de demarche verricht bij de Ecuadoriaanse regering met het oog op de ratifiactie door dit land van het IMCO-verdrag., 1952; 81
  - FAO (996). Stukken betreffende de demarche verricht bij de Ecuadoriaanse regering met het oog op de benoeming van S.L. Louwes tot directeur-generaal van de FAO., 1947; 82
  - (996). Stukken betreffende de demarche door Nederland bij de Ecuadoriaanse regering verricht voor derde landen in verband met hun kandidaturen bij de FAO., 1949-1953; 83
  - UNESCO (998). Stukken betreffende de demarche verricht bij de Ecuadoriaanse regering met het oog op de herbenoeming van de heer F. Bender in de uitvoerende raad van de UNESCO., 1954; 84
  - (998). Stukken betreffende het verzoek aan Nederland om ondersteuning van de Ecuadoriaanse kandidatuur voor de uitvoerende raad van de unesco., 1952; 85
  - (998). Stukken betreffende de conferentie tot bescherming van kunstschatten in oorlogstijd., 1952-1954; 86
  - Verenigde Naties (999.211;999.132.20). Stukken betreffende de Ecuadoriaanse ondersteuning van de kandidatuur van de heer E.N. van Kleffens voor het voorzitterschap van de negende algemene vergadering van de Verenigde Naties., 1954; 87
  - (999.22). Rapport betreffende de vervanging van de Ecuadoriaanse gedelegeerde in de Veiligheidsraad., 1950; 88
  - (613.211.411). Stukken betreffende de ondertekening door Ecuador van de internationale Tinovereenkomst., 1954; 89
  - Internationaal gerechtshof (999.25). Mededeling betreffende de demarche verricht bij de Ecuadoriaanse regering met het oog op de kandidatuur van mr. Van Kleffens voor dit hof., 1951; 90